Minutes et répertoires du notaire Claude II BOREAU, 28 avril 1547 - 13 avril 1557 (étude VIII)
Archives nationales
- Minutes de Claude II BOREAU, 28 avril 1547 - 13 avril 1557; MC/ET/VIII/74 - MC/ET/VIII/82
  - Minutes. 1547, 28 avril - 1548, 28 mars, 28 avril 1547 - 28 mars 1548; MC/ET/VIII/74; registre
    - Donation à Jehan BAZIANT, clerc de Jehan BLANCHARD, d'une terre à Baignaux., 8 juillet 1549; MC/ET/VIII/74
      donation; Baigneaux (Eure-et-Loir); Baziant, Jean; Blanchard, Jean
    - Bail à Nicolle BEAUPIGNE, prieur de Valguyon, des revenus de l'abbaye de Bellezanne., 25 juillet 1549; MC/ET/VIII/74
      bail; Bonnières-sur-Seine (Yvelines); Bellozanne (Seine-Maritime, abbaye de); Brémontier-Merval (Seine-Maritime); Beaupigne, Nicole; abbé
    - BELLEZANNE (Abbaye de) Ordre de Prémontrés (archidiocèse de Rouen) Bail des revenus de l'-, 25 juillet 1549; MC/ET/VIII/74
    - Donation d'une terre à Baignaulx concernant Guillaume LE GASTELLIER, huissier au Parlement., 28 juillet 1549; MC/ET/VIII/74
      donation; Le Gastellier, Guillaume; huissier
    - Vente par Anthoine BAILLAC, écuyer seigneur de Coignères, de 83l. 6s. 8d.t., 30 juillet 1549; MC/ET/VIII/74
      acte de vente; Baillac, Antoine
    - Vente à Françoys de LA VALLEE, chevalier, seigneur de Nerobert, de 83 l. 6 s. 8 d t de rente., 30 juillet 1549; MC/ET/VIII/74
      acte de vente; La Vallée, François de
  - Minutes. 1548, 7 avril - 1549, 18 avril, 7 avril 1548 - 18 avril 1549; MC/ET/VIII/75; registre
    - Vente par Henry GANNERON, marchand, à Denis BONE, marchand bourgeois de Paris, d'une loge aux Halles., 19 décembre 1517; MC/ET/VIII/75
      acte de vente; Halles centrales; Ganneron, Henri; Bone, Denis; commerçant
    - Procuration donnée par Ferrand de Bez, maître es arts en l'université de Paris, âgé de 25 et plus, donné à Denis Nauldier, procureur au Châtelet de Paris, pour assister à la reddition par Marie Haultement, veuve de Valleran de Bez, son père, du compte des legs testamentaires dudit défunt; ledit ferrand de Bez tient pour agréable ce qui a déjà été fait en ce domaine par ledit Naultier et Hilaire de Bryon naguère son tuteur et curateur., 25 janvier 1549; MC/ET/VIII/75
      procuration; Bez, Ferrand de; Nauldier, Denis; Haultement, Marie; Bez, Valleran de; Bryon, Hilaire de; procureur de justice (Ancien Régime)
    - Partage entre héritiers concernant Jacques LE ROUSSE, avocat au Parlement., 29 avril 1549; MC/ET/VIII/75
      partage; Le Rousse, Jacques; avocat au parlement (Ancien Régime)
  - Minutes. 1549, 25 avril - 1550, 1er avril, 25 avril 1549 - 1er avril 1550; MC/ET/VIII/76; registre
    - Bail d'une maison, rue des Poitevins, concernant Loys CHARTIER, avocat au Parlement., 8 août 1546; MC/ET/VIII/76
      bail; Poitevins (rue des); Chartier, Louis; avocat au parlement (Ancien Régime)
    - Bail à loyer pour 10 ans par Françoise Huot, veuve de Pierre Cochon, procureur en la cour du Parlement, à Philippe Clément, veuve de Antoine Pasquier, archer de la garde du roi, de la 6e partie de la maison de l'Ange, moyennant les charges contenues audit acte et 26 l. 13 s. 4 d.t. de loyer annuel., 19 novembre 1549; MC/ET/VIII/76
      bail; Huchette (rue de la); Ange (enseigne de l'); Huot, Françoise; Cochon, Pierre; Clément, Philippe; Pasquier, Antoine; militaire du rang; procureur de justice (Ancien Régime)
    - Clôture du compte fait entre Philippe Clément, veuve de Antoine Pasquier, et tutrice de Etienne Pasquier, mineur, et Françoise Huot, veuve de Pierre Cochon, procureur au Parlement, au sujet des locations des maisons et hôtellerie du Bœuf-couronné et de l'Ange, ainsi que d'une maison à Saint-Germain-des-Prés, et des réparations qu'on y a faites. La dite Clément est tenue d'affecter 20 écus 10 s.t. aux réparations de la maison de Saint-Germain-des-Prés, pour s'acquitter des loyers dus par elle., 19 novembre 1549; MC/ET/VIII/76
      compte; Saint-Germain-des-Prés (hameau); Ange (enseigne de l'); Clément, Philippe; Pasquier, Antoine; Pasquier, Etienne; Huot, Françoise; Cochon, Pierre; procureur de justice (Ancien Régime)
    - Construction d'une aile et d'un pavillon d'entrée sur le modèle du château de Dampierre. - Promesse de Jean Boutet, maçon au Mesnil-Saint-Denis et de Martin Houllier, maçon et tailleur de pierre à Foucherolles, paroisse de Dampierre, à Pierre Séguier, lieutenant criminel en la prévôté de Paris, seigneur de la Verrière, de faire pour lui au dit lieu les ouvrages de maçonnerie ci-après désignés, à raison de 20 sols tournois la toise de maçonnerie - de taille et façon seulement - toisée tant plein que vide sans tenir compte de l'épaisseur du mur, des saillies et moulures ou autres ' empeschemens '. [Château de la Verrière], 15 mars 1550; MC/ET/VIII/76; fol. 302-303
      Le sieur de la Verrière fournira les matériaux aux maçons, qui devront rendre les travaux finis à la Saint-Remy 1551. Ils feront à leurs frais les démolitions à faire sur les lieux où seront les nouveaux bâtiments.
      Documents du Minutier central des notaires de Paris, Histoire de l'art au XVIe siècle (1540-1600) [525 actes], par Catherine Grodecki, tome I, Architecture, vitrerie, menuiserie, tapisserie, jardins, Paris, Archives nationales, 1985, p. 152, notice n° 184 (instrument de recherche imprimé dématérialisé, certaines notices sont plus détaillées dans la version intégrale accessible en ligne par la rubrique 'Autres instruments de recherche', voir contexte dans le Plan d’orientation général - Notaires de Paris, guides thématiques du Minutier).
      Documents du Minutier central des notaires de Paris, Histoire de l'art au XVIe siècle (1540-1600), par Catherine Grodecki, tome I, Architecture, vitrerie, menuiserie, tapisserie, jardins, Paris, Archives nationales, 1985, 392 p.
  - Minutes. 1550, 11 avril - 1551, 28 mars, 11 avril 1550 - 28 mars 1551; MC/ET/VIII/77; registre
    - Apprentissage, métier sellier lormier., 3 janvier 1551; MC/ET/VIII/77
      Intervenant 1, en première partie:
      Nom, qualité: (M.) Adoubart, Antoine.
      Profession: sellier lormier (apprenti), Paris.
      Relations: fils de l'intervenant 2.
      Intervenant 2, indirect:
      Nom, qualité: (M.) Adoubart, Guillaume.
      Profession: laboureur, Saint-Pathus (Seine-et-Marne), Montfort-sous-Dammartin.
      Domicile: Saint-Pathus (Seine-et-Marne).
      Intervenant 3, en deuxième partie:
      Nom, qualité: (M.) Deslandes, Jean.
      Profession: sellier lormier (maître), Paris.
      Domicile: Paris
      Base Arno 1551 (base de données migrée: voir contexte dans le Plan d’orientation général - Notaires de Paris, guides thématiques du Minutier).
      Date de création de la notice: 2002
      contrat d'apprentissage
    - Obligation., 3 janvier 1551; MC/ET/VIII/77
      Nom, qualité: (M.) Gentilz, Gonnin.
      Profession: laboureur, Montereau-Faut-Yonne (Seine-et-Marne).
      Domicile: Montereau-Faut-Yonne (Seine-et-Marne) Grange-des-Vaulx (la).
      Intervenant 2, en deuxième partie:
      Nom, qualité: (M.) Marillac de, Gabriel (noble homme).
      Profession: avocat en Parlement, Paris.
      obligation
    - Apprentissage, métier drapier chaussetier., 3 janvier 1551; MC/ET/VIII/77
      Nom, qualité: (M.) Mallisy, Vincent.
      Profession: drapier chaussetier (apprenti), Paris.
      Relations: beau-fils de l'intervenant 2, fils de l'intervenant 3.
      Nom, qualité: (M.) Bouttery, Guillaume.
      Profession: praticien, Orsay (Yvelines).
      Domicile: Orsay (Yvelines) Courtabeuf.
      Nom, qualité: (M.) Billart, Jean (bourgeois de Paris).
      Profession: drapier chaussetier (marchand), Paris
    - Rente, constitution., 3 janvier 1551; MC/ET/VIII/77
      Nom, qualité: (M.) Barre, Nicolas.
      Profession: laboureur, Pré-Saint-Gervais (le) (Seine-Saint-Denis).
      Domicile: Pré-Saint-Gervais (le) (Seine-Saint-Denis).
      Nom, qualité: (M.) Charbonnieres de, François (noble homme).
      Profession: procureur à la chambre des comptes, Paris.
      constitution de rente
    - Bail à rente, contre-lettre, héritages, Marsilly (Charente-Maritime) Nantilly., 8 janvier 1551; MC/ET/VIII/77
      Nom, qualité: (M.) Barbot, René (bourgeois de la rochelle).
      Profession: Rochelle (la) (Charente-Maritime).
      Relations: intervenant pour l'intervenant 02.
      Intervenant 2, en première partie:
      Nom, qualité: (Mme ou Mlle) Maugas, Marie.
      Relations: grand-mère de l'intervenant 1.
      Nom, qualité: (M.) Girard, Jean.
      Intervenant 4, en deuxième partie:
      Nom, qualité: (Mme ou Mlle) Buchet, Catherine.
      Relations: épouse de l'intervenant 3
    - Apprentissage, métier joaillier., 8 janvier 1551; MC/ET/VIII/77
      Nom, qualité: (M.) Ronnet, Pierre.
      Profession: joaillier (apprenti), Paris.
      Nom, qualité: (M.) Ronnet, Jean (bourgeois de Paris).
      Profession: marchand, Paris.
      Nom, qualité: (M.) Fournier, Geoffroy (honorable homme, bourgeois de Paris).
      Profession: joaillier (marchand), Paris
    - Vente, terre, Chatenay-Malabry (Hauts-de-Seine) Chastenay., 9 janvier 1551; MC/ET/VIII/77
      Nom, qualité: (M.) Ponssart ou Poussart, Ancelet.
      Profession: vigneron, Bagneux (Hauts-de-Seine).
      Domicile: Bagneux ou Baigneux-Saint-Erblanc.
      Nom, qualité: (Mme ou Mlle) Carre, Michele.
      Domicile: Bagneux (Hauts-de-Seine).
      Relations: épouse de l'intervenant 1.
      Nom, qualité: (M.) Cornu, Simon.
      Profession: procureur au Parlement, Paris.
    - Bail, maison, Paris (Paris) Saint-Germain-des-Pres., 9 janvier 1551; MC/ET/VIII/77
      Nom, qualité: (M.) Andraud, François.
      Profession: sacristain ou secretain, Mirepoix (Ariège).
      Relations: procureur de l'intervenant 2.
      Nom, qualité: (M.) Tournon de, Just (noble homme, seigneur de tournon et de roussillon).
      Domicile: Tournon (Ardèche).
      Nom, qualité: (M.) Moysy, Sulpice.
      Profession: voiturier par terre, Paris, Saint-Germain-des-Pres.
      Domicile: Paris Saint-Germain-des-Pres
    - Quittance., 12 janvier 1551; MC/ET/VIII/77
      Nom, qualité: (M.) Lenormant, Simon.
      Domicile: Paris.
      Relations: tuteur de l'intervenant 2.
      Nom, qualité: (Mme ou Mlle) Roussel, Anne.
      État civil: mineure.
      Relations: fille de l'intervenant 3.
      Intervenant 3, indirect:
      Nom, qualité: (M.) Roussel, Jacques.
      État civil: décédé.
      Nom, qualité: (M.) Quinquet, Pasquier
      quittance
    - Vente, terre, Chastenay., 12 janvier 1551; MC/ET/VIII/77
      Nom, qualité: (M.) Hoyau, Claude (bourgeois de Paris).
      Profession: procureur clerc au greffe civil du département, Paris.
      Date de révision: 2012
    - Vente, terre, Issy-les-Moulineaux (Hauts-de-Seine)., 13 janvier 1551; MC/ET/VIII/77
      Nom, qualité: (M.) Puthomme, Jean.
      Profession: laboureur, Issy-les-Moulineaux (Hauts-de-Seine).
      Domicile: Issy-les-Moulineaux (Hauts-de-Seine).
      Nom, qualité: (Mme ou Mlle) Saint-Andre de, Anne.
      État civil: mariée.
      Nom, qualité: (M.) Braudart, Etienne.
      Profession: marchand, Issy-les-Moulineaux (Hauts-de-Seine).
      Domicile: Issy-les-Moulineaux (Hauts-de-Seine)
    - Sous-bail, maison, jardin, Paris Saint-Germain-des-Pres., 13 janvier 1551; MC/ET/VIII/77
      Nom, qualité: (M.) Moisy, Sulpice.
      Profession: voiturier par terre, Paris.
      Domicile: Paris Saint-Germain-des-Pres.
      Relations: locataire l'intervenant 02.
      Nom, qualité: (M.) Tournon de, Just.
      Nom, qualité: (M.) Antheaulme, Guillaume.
      Profession: mercier drapier, Paris.
    - Sous-bail, maison, jardin, Paris Saint-Germain-des-Pres, rue du Four., 13 janvier 1551; MC/ET/VIII/77
      Nom, qualité: (M.) Dutertre, Antoine.
      Profession: jardinier, Paris.
    - Sous-bail, corps d'hôtel, jardin, Paris Saint-Germain-des-Pres., 13 janvier 1551; MC/ET/VIII/77
      Nom, qualité: (M.) Daneau, Adam.
    - Apprentissage, métier drapier chaussetier., 14 janvier 1551; MC/ET/VIII/77
      Nom, qualité: (M.) Tauzain, Jean.
      Relations: présenté(e) par l'intervenant 02.
      Nom, qualité: (M.) Hotman, Pierre (bourgeois de Paris).
      Profession: orfèvre (marchand), Paris.
      Nom, qualité: (M.) Platelet, Nicaise (bourgeois de Paris).
    - Vente, terre, Leudeville ou Ledeville (Essonne)., 14 janvier 1551; MC/ET/VIII/77
      Nom, qualité: (M.) Doyart, César (écuyer, seigneur de la grange).
      Domicile: Leudeville (Essonne).
      Nom, qualité: (Mme ou Mlle) Guillerville de, Anne.
      Nom, qualité: (M.) Chesneau, Yves.
      Profession: greffier, Clermont-en-Beauvaisis (Oise).
      Domicile: Clermont-en-Beauvaisis (Oise)
    - Rente, constitution., 15 janvier 1551; MC/ET/VIII/77
      Nom, qualité: (M.) Larcher, Simon.
      Profession: scripteur de l'université, Paris.
      Nom, qualité: (Mme ou Mlle) Colletet, Jeanne.
      Nom, qualité: (M.) Colletet, Pierre.
      Profession: clerc au greffe civil du châtelet, Paris
    - Rente, accord., 17 janvier 1551; MC/ET/VIII/77
      Nom, qualité: (M.) Maillot de, Jean (jeune) (seigneur de saint-denis et de saint-aubin).
      Nom, qualité: (M.) Maillot de, Charles (seigneur d'emalleville).
      Relations: frère de l'intervenant 1
    - Testament., 17 janvier 1551; MC/ET/VIII/77
      Nom, qualité: (Mme ou Mlle) Denise, Eloise.
      État civil: veuve.
      Relations: veuve de l'intervenant 2.
      Nom, qualité: (M.) Devarade, Jean, pierre (bourgeois de Paris).
      État civil: décédé
      testament
    - Vente, pré, Issy-les-Moulineaux (Hauts-de-Seine)., 19 janvier 1551; MC/ET/VIII/77
      Nom, qualité: (M.) Gilbert, René.
      Nom, qualité: (M.) Gilbert, Jean.
      Nom, qualité: (M.) Bourgoin, Guillaume (noble homme, seigneur de poissons).
      Profession: conseiller au Parlement, Paris.
    - Vente, moulin, terre, Perroy, mothe-Tousserand (la)., 19 janvier 1551; MC/ET/VIII/77
      Nom, qualité: (M.) Robert, Pierre (noble homme).
      Profession: avocat au Parlement, Paris.
      Nom, qualité: (Mme ou Mlle) Deladoys, Ayncée.
      Nom, qualité: (M.) Lhospital de, Charles (chevalier, seigneur de vitry).
      Profession: grand maître des eaux et forêts, Orléans (duché)
    - Vente, terre, Issy-les-Moulineaux (Hauts-de-Seine)., 20 janvier 1551; MC/ET/VIII/77
      Nom, qualité: (M.) Coullumbier, No~el.
      Domicile: Issy (Hauts-de-Seine).
      Nom, qualité: (Mme ou Mlle) Dauteuil, Henriette.
      Nom, qualité: (M.) Bourgoing, Guillaume (noble homme, seigneur de poissons).
    - Quittance., 24 janvier 1551; MC/ET/VIII/77
      Nom, qualité: (M.) La Vernade de, Pierre (noble homme, écuyer, seigneur de brou).
      Nom, qualité: (M.) La Vernade de, Jacques (écuyer, seigneur de sainction).
      Profession: gentilhomme de la maison du roi.
      Nom, qualité: (M.) Morant, Claude.
    - Rente, constitution., 25 janvier 1551; MC/ET/VIII/77
      Nom, qualité: (M.) La Roziere de, Cleriadus (noble homme, seigneur de poix).
      Nom, qualité: (M.) Boulart, No~el (noble homme).
      Profession: procureur général au Parlement, Paris.
    - Vente, grange, Massy (Yvelines)., 27 janvier 1551; MC/ET/VIII/77
      Nom, qualité: (M.) Thamenay de, Pierre.
      Profession: clerc au greffe civil du Parlement, Paris.
      Nom, qualité: (Mme ou Mlle) Lescripvain, Marion.
      Domicile: Massy (Yvelines).
      Relations: veuve de l'intervenant 3.
      Nom, qualité: (M.) Guerard, Pierre.
      Profession: laboureur, Massy (Yvelines).
      Domicile: Massy (Yvelines)
    - Apprentissage, métier savetier., 28 janvier 1551; MC/ET/VIII/77
      Nom, qualité: (M.) Medart, Pierre.
      Profession: savetier (apprenti), Paris.
      Relations: fils de l'intervenant 2, fils de l'intervenant 3.
      Nom, qualité: (Mme ou Mlle) Duboys, Girarde.
      Nom, qualité: (M.) Blondeau, Jacques.
      Profession: savetier (maître), Paris.
      Intervenant 4, indirect:
      Profession: maçon
    - Bail à ferme, terre, Montlhéry (Yvelines)., 29 janvier 1551; MC/ET/VIII/77
      Nom, qualité: (M.) Leschassier, Philippe (honorable homme, bourgeois de Paris).
      Nom, qualité: (M.) Mathieu, François.
      Profession: hôtelier (marchand), Monthléry (Yvelines).
      Domicile: Monthléry (Yvelines)
    - Marché de travaux, quittance, construction de maison, Chelles (Seine-et-Marne) Chelles-Saint-Baurtoir., 31 janvier 1551; MC/ET/VIII/77
      Nom, qualité: (M.) Remon, Clément.
      Profession: maçon, Chelles (Seine-et-Marne).
      Domicile: Chelles (Seine-et-Marne).
      Nom, qualité: (M.) Contour, Etienne.
      Profession: huissier aux requètes du palais, Paris.
      quittance; marché
    - Marché de travaux, taille et sculpture de porte, Paris., 31 janvier 1551; MC/ET/VIII/77
      Nom, qualité: (M.) Desallines, Gabriel.
      Profession: tailleur de pierre, Paris, Faubourg-Saint-Denis.
      Domicile: Paris Faubourg-Saint-Denis.
      Nom, qualité: (M.) Le Viel, Fremin (bourgeois de Paris).
      Profession: hotelier (marchand), Paris
      marché
    - Mariage., 31 janvier 1551; MC/ET/VIII/77
      Nom, qualité: (M.) Tacher, Jean (noble homme, écuyer, seigneur de rumpheys).
      Nom, qualité: (Mme ou Mlle) La Roziere de, Marguerite.
      Relations: fille de l'intervenant 3, fille de l'intervenant 4.
      Nom, qualité: (M.) La Roziere de, Clériadus (noble homme, seigneur de poix).
      Nom, qualité: (Mme ou Mlle) Authoind ou Anthoins, Marie.
      État civil: décédée
      contrat de mariage
    - Cession, droits successifs., 2 février 1551; MC/ET/VIII/77
      Nom, qualité: (M.) Musnier, Jean.
      Profession: marchand, Bordeaux (Gironde).
      Domicile: Bordeaux (Gironde).
      Relations: frère de l'intervenant 2.
      Nom, qualité: (M.) Musnier, Thomas.
      Profession: laboureur, Thiais (Val-de-Marne).
      Domicile: Thiais (Val-de-Marne)
      testament; transport de droits
    - Déclaration de cens, quai, Paris Rivière de Seine., 3 février 1551; MC/ET/VIII/77
      Nom, qualité: (M.) Fraulde, Jacques (bourgeois de Paris).
      Profession: teinturier (marchand), Paris.
      Nom, qualité: (M.) Passart, Michel (bourgeois de Paris).
      Nom: Couvent Saint-Magloire.
    - Bail, moulin, terre, Seraincourt (Yvelines)., 3 février 1551; MC/ET/VIII/77
      Nom, qualité: (M.) Bourdin, Gilles (noble homme).
      Profession: lieutenant général des eaux et forêts, Paris.
      Nom, qualité: (M.) Delagrange, François.
      Profession: meunier, Mézy (Yvelines).
      Domicile: Mézy (Yvelines)
    - Vente, terre, Beauregard., 5 février 1551; MC/ET/VIII/77
      Nom, qualité: (Mme ou Mlle) La Largiere de, Madeleine (dame de beauregard).
      Nom, qualité: (M.) Savary, Richard.
      Nom, qualité: (M.) Aubert, Jacob (écuyer).
      Nom, qualité: (Mme ou Mlle) Megnan, Gillette.
    - Cession, droits successifs., 9 février 1551; MC/ET/VIII/77
      Nom, qualité: (M.) Saulnier, Gillet.
      Profession: laboureur, Saint-Leu-Lès-Taverny (Val-d'Oise).
      Domicile: Saint-Leu-Lès-Taverny (Val-d'Oise).
      Nom, qualité: (Mme ou Mlle) Duval, Clairette.
      Nom, qualité: (M.) Toullyer, Jacques.
      Profession: cordonnier, Saint-Leu-Lès-Taverny (Val-d'Oise).
      Domicile: Saint-Leu-Lès-Taverny (Val-d'Oise)
      transport de droits
    - Vente, terre, Vaugirard (Paris) Vieilz Morillons (les)., 11 février 1551; MC/ET/VIII/77
      Nom, qualité: (M.) Delasalle, Jean.
      Nom, qualité: (M.) Poulichot, Jean.
      Profession: Vaugirard (Paris).
      Domicile: Vaugirard (Paris)
    - Vente, vigne, Vaugirard (Paris) Reulabbe., 11 février 1551; MC/ET/VIII/77
      Profession: laboureur, Vaugirard (Paris).
    - Foi et hommage, aveu et dénombrement, fief, Presles-en-Brie (Seine-et-Marne) Borde (la)., 16 février 1551; MC/ET/VIII/77
      Nom, qualité: (M.) Guedon, Nicolas (seigneur de presles-en-brie (en partie)).
      Nom, qualité: (M.) Raguier, Jacques (noble homme, écuyer, seigneur du chastel-lès-nangis)
    - Foi et hommage, aveu et dénombrement, fief, Mortery (Seine-et-Marne)., 16 février 1551; MC/ET/VIII/77
      Nom, qualité: (M.) Raguier, Jacques (écuyer, seigneur du chastel-lès-nangis)
    - Transaction, revenu d'abbaye, Breteuil (Oise)., 17 février 1551; MC/ET/VIII/77
      Nom, qualité: (M.) Orabon, Jean, baptiste.
      Profession: trésorier privé.
      Relations: au service de l'intervenant 2, procureur de l'intervenant 2.
      Nom, qualité: (M.) Ferrare de.
      Profession: cardinal, abbé, Breteuil (Oise), Abbaye Notre-Dame.
      Nom, qualité: (M.) La Morliere de, Claude.
      Profession: notaire, Montdidier (Somme).
      Domicile: Montdidier (Somme)
    - Bail, terre, Paris Saint-Germain-des-Pres, fosse-A-l'Aumonier (la)., 18 février 1551; MC/ET/VIII/77
      Nom, qualité: (M.) Rochefort de, Pierre (nhb-).
      Profession: laboureur, Paris.
    - Bail à rente, place, Paris Saint-Germain-des-Pres, foire., 20 février 1551; MC/ET/VIII/77
      Profession: vicaire épiscopal, sacristain ou secrétain, Mirepoix (Gers).
      Nom, qualité: (M.) Tournon de, François.
      Profession: cardinal, abbé, Paris, Saint-Germain-des-Pres.
      Nom, qualité: (M.) Tournille, Nicolas.
    - Vente, terre, Vert-le-Grand ou Verlegrand, leudeville ou Ledeville (Essonne)., 20 février 1551; MC/ET/VIII/77
      Nom, qualité: (M.) Herny ou Hervy, Robert (honorable homme, bourgeois de Paris).
      Profession: affineur d'or et d'argent, Paris.
      Nom, qualité: (Mme ou Mlle) Prieur, Marguerite.
    - Peinture et dorure des ornements en plomb entourant le cadran de l'horloge du Palais. - Promesse de Jean Mignon, maître peintre à Paris, à Jean Grolier, sieur d'Aguisy, trésorier de France, de 'dorer et enrichir de sond. mestier de painctre les ouvraiges contenuz et declairez au devis cy après incéré, jouxte et selon le portraict de ce faict, lequel a esté paraffé des notaires soubz scriptz ne varietur'., 21 février 1551; MC/ET/VIII/77
      La promesse est faite moyennant le paiement de 250 livres tournois, sur quoi 100 livres ont été avancées au peintre par les mains de Jean Gelée, payeur des oeuvres du Roi. (...)
      Documents du Minutier central des notaires de Paris, Histoire de l'art au XVIe siècle (1540-1600) [477 actes], par Catherine Grodecki, tome II, Sculpture, peinture et gravure, broderie, faïence et émaillerie, orfèvrerie et joaillerie, armes et armures, Paris, Archives nationales, 1986, p. 191, notice n° 802 (instrument de recherche imprimé dématérialisé, certaines notices sont plus détaillées dans la version intégrale accessible en ligne par la rubrique 'Autres instruments de recherche', voir contexte dans le Plan d’orientation général - Notaires de Paris, guides thématiques du Minutier).
      Documents du Minutier central des notaires de Paris, Histoire de l'art au XVIe siècle (1540-1600), par C. Grodecki, tome II, Sculpture, peinture et gravure, broderie, faïence et émaillerie, orfèvrerie et joaillerie, armes et armures, Paris, Archives nationales, 1986, 344 p.
    - Rente, constitution., 21 février 1551; MC/ET/VIII/77
      Nom, qualité: (M.) Foubert, Mathurin.
      Profession: marchand, Essarts-le-Roi (les) (Yvelines).
      Domicile: Essarts-le-Roi (les) (Yvelines).
      Nom, qualité: (M.) Seguier, Pierre (noble homme, seigneur de la verrière).
      Profession: lieutenant criminel de prévoté, Paris.
    - Devis et marché, peinture, Paris Horloge du Palais., 21 février 1551; MC/ET/VIII/77
      Nom, qualité: (M.) Mignon, Jean.
      Profession: peintre (maître), Paris.
      Nom, qualité: (M.) Grolier, Jean (chevalier, seigneur d'agnisy).
      Profession: trésorier de France
    - Vente, terre, Bouville (Yvelines) Nonserve., 23 février 1551; MC/ET/VIII/77
      Nom, qualité: 1 Poyrier, Jean (jeune).
      Profession: laboureur, Bouville (Yvelines).
      Domicile: Bouville (Yvelines).
      Nom, qualité: (Mme ou Mlle) Billarent, Bastienne.
      Nom, qualité: (M.) Louzoulx, Victor (honorable homme).
    - Succession, transaction., 23 février 1551; MC/ET/VIII/77
      Nom, qualité: (M.) Debreban, Guillaume.